---
title: " Data Analysis Using R: Chapter01"
author: 
- 罗智超
documentclass: ctexart
output:
  pdf_document:
    fig_caption: yes
    latex_engine: xelatex
    number_sections: yes
    template: !expr rticles::ctex_template()
    toc: no
classoption: "hyperref`r if (.Platform$OS.type != 'windows') ',nofonts'`"
---

# 通过本章你将学会

- 配置你的工作环境

- 安装常用的R包

- 掌握RSTUDIO的基本功能

- 掌握git代码管理功能


#安装R

- 安装R环境

-- www.r-project.org

- 安装R应用包

-- 选择CRAN镜像（为厦大而骄傲，居然为中国高校中为数不多的几个镜像之一）

-- github

要想在CRAN上面发布一个包难度类似发表一篇一类核心的文章，因此，Hadley开发了一个devtools包），这样任何人都可以将自己开发的包上传到github上面，供别人下载安装

```{r,eval=FALSE}
#安装rticles包
library(devtools)
devtools::install_github("rstudio/rticles")

```

-- sourceforge

- [如何查看R包源代码](http://rokia.org/?p=332)



#安装RSTUDIO

- 操作演示

#安装GIT

- 操作演示


#配置RSTUDIO+GIT+GITHUB

- 详见[配置指南](http://rokia.org/?p=315)

#安装CTEX

- 操作演示

#RSTUDIO功能介绍

- 操作演示

#RSTUODIO+GITHUB代码管理

- 操作演示

#关于R工作空间管理的一些基础函数

```{r,eval=FALSE}
#注意：R是区分大小写，R里面的目录要用反斜杠/或者\\
getwd()
setwd()
ls()
rm()
options(digits=3)
save.image("filename")
```

#常用的R包
```{r,eval=FALSE}
google+top 100 r packages 
dplyr
ggplot2
lubridate
stringr
reshape2
RColorBrewer
zoo
xts
scales
car
knitr
RODBC

```












