---
title: " Data Analysis Using R: Chapter01"
author: 
- 罗智超(ROKIA.ORG)
documentclass: ctexart
output:
  pdf_document:
    fig_caption: yes
    latex_engine: xelatex
    number_sections: yes
    template: !expr rticles::ctex_template()
    toc: no
classoption: "hyperref`r if (.Platform$OS.type != 'windows') ',nofonts'`"
---

# 通过本章你将学会

- 配置你的工作环境

- 安装常用的R包

- 掌握RSTUDIO的基本功能

- 掌握git代码管理功能


#安装R

- 安装R环境

-- www.r-project.org

- 安装R应用包

-- 选择CRAN镜像（为厦大而骄傲，居然为中国高校中为数不多的几个镜像之一）

-- github

要想在CRAN上面发布一个包难度类似发表一篇一类核心的文章，因此，Hadley开发了一个devtools包），这样任何人都可以将自己开发的包上传到github上面，供别人下载安装

```{r,eval=FALSE}
#安装rticles包
library(devtools)
devtools::install_github("rstudio/rticles")

```

-- R-forge
```{r,eval=FALSE,echo=TRUE}
install.packages("quantmod", repos = "http://R-Forge.R-project.org")
install.packages("TTR", repos = "http://R-Forge.R-project.org")
install.packages("FinancialInstrument", repos = "http://R-Forge.R-project.org")
install.packages("blotter", repos = "http://R-Forge.R-project.org")
install.packages("quantstrat", repos = "http://R-Forge.R-project.org")

install.packages("PerformanceAnalytics", dependencies=TRUE)
install.packages("xts", dependencies=TRUE)


```

- [如何查看R包源代码](http://rokia.org/?p=332)



#安装RSTUDIO

- 操作演示

#安装GIT

- 操作演示


#配置RSTUDIO+GIT+GITHUB

- 详见[配置指南](http://rokia.org/?p=315)

#安装CTEX

- 操作演示

#RSTUDIO功能介绍

- 操作演示

#RSTUODIO+GITHUB代码管理

- 操作演示

#关于R工作空间管理的一些基础函数

```{r,eval=FALSE}
#注意：R是区分大小写，R里面的目录要用反斜杠/或者\\
getwd()
setwd()
ls()
rm()
options(digits=3)
save.image("filename")
```

#常用的R包
```{r,eval=FALSE}
google+top 100 r packages 
dplyr
ggplot2
lubridate
stringr
reshape2
RColorBrewer
zoo
xts
scales
car
knitr
RODBC
RJDBC
RSQLite

```


# 本周“大牛”

- K. Pearson 1879年毕业于剑桥大学数学系；曾参与激进的政治活动。出版几本文学作品，并且作了三年的律师实习。1884年进入伦敦大学学院(University College, London)，教授数学与力学，从此待在该校一直到1933年。

- K. Pearson 最重要的学术成就，是为现代统计学打下基础。自从达尔文演化论问世后，关于演化的本质争论不断，在这方面他深受 Galton（达尔文表哥，「优生学」一词的发明者）与 Weldon 影响。 Weldon 1893年提出「所谓变异，遗传与天择事实上只是『算术』」的想法。这促使 K. Pearson 在1893-1912年间写出18篇〈在演化论上的数学贡献〉的文章，而这门「算术」，也就是今日的统计。许多熟悉的统计名词如标准差，成分分析，卡方检定都是他提出的。

- K. Pearson、Galton 与 Weldon 为了推广统计在生物上的应用，于1901年创立统计的元老期刊《Biometrika》， 由 K. Pearson 主编至死，但是 K. Pearson 的主观强，经常对他本人认为有「争议」的文章， 删改或退稿，并因此与英国本世纪最有才华的统计学家 Fisher 结下梁子。

- 1906年 Weldon 死后，K. Pearson 不再注意生物问题，而专心致志于将统计发展成一门精确的科学。









