---
title: " Data Analysis Using R: Chapter02"
author: 
- 罗智超(ROKIA.ORG)
documentclass: ctexart
output:
  pdf_document:
    fig_caption: yes
    latex_engine: xelatex
    number_sections: yes
    template: !expr rticles::ctex_template()
    toc: no
classoption: "hyperref`r if (.Platform$OS.type != 'windows') ',nofonts'`"
---

# 通过本章你将学会

- 通过案例了解R语言的基本特点

- 了解数据集的结构

- 通过案例了解简单回归代码

# R语言自带数据

- R里面自带了很多数据集，这样方便研究人员验证算法

- 通过data()可以查阅所有数据集名称

- 通过data(package="packagename")来查阅R包里面自带的数据集名称

# Anscombe数据

- 1973年，统计学家F.J. Anscombe在[Graphs in Statistical Analysis](http://www.jstor.org/stable/2682899)构造出了四组奇特的数据。它告诉人们，在分析数据之前，描绘数据所对应的图像有多么的重要。

- 本章通过对R自带的的Anscombe数据进行简单的处理，让同学了解R语言的基本特征

# 查看数据集
```{r}
anscombe
summary(anscombe)
```

- 看看数据集的结构有什么特征

- 计算下各个变量的统计值

- 基本绘图

#数据集的基本元素

- 变量（variable name）

- 记录（column name）

- 变量类型（数值、字符、因子）

#什么是tidy数据格式

- Hadley发表在Journal of statistical software上的文章[Tidy Data](http://www.jstatsoft.org/v59/i10/paper)

- 该文章的源码[地址](https://github.com/hadley/tidy-data)

- 宽数据VS窄数据

# tidy data Rule

- Each variable forms a column.

- Each observation forms a row.

- Each type of observational unit forms a table.


#如何更改Anscombe数据的格式

- 方法一（R BASE函数）

- 方法二（library(dplyr)）

- 方法三 （循环）

- 方法四（library(reshape2)）

#如何绘图

- 方法一（基于原始数据格式）

- 方法二（基于tidy数据格式）

#代码分析

- [anscombe.r](https://github.com/zhichaoluo/DataAnalysis/blob/master/Anscombe.R)


#扩展案例

- 考试成绩的回归分析

```{r,eval=FALSE,echo=FALSE}
#模拟成绩数据集
x1<-rnorm(100,60,10)
x2<-rnorm(100,70,5)
x3<-rnorm(100,50,20)
score<-data.frame(x1,x2,x3)
#回归分析
lma<-lm(score[,2]~score[,1])
lmb<-lm(score$x2~score$x1)
attributes(lma)
lma$coef
lma
summary(lma)
lmb<-lm(score$x2~score$x1+score$x3)

```


# 本周“大牛”

- 弗朗西斯·高尔顿（Francis Galton，1822年2月16日－1911年1月17日），英国科学家和探险家。他曾到西南非洲探险，因树立功绩而知名并被选为英国皇家地理学会会员，三年后又入选英国皇家学会，晚年受封为爵士。他的学术研究兴趣广泛，包括人类学、地理、数学、力学、气象学、心理学、统计学等方面。他是查尔斯·达尔文的表弟，深受其进化论思想的影响，把该思想引入到人类研究。他着重研究个别差异，从遗传的角度研究个别差异形成的原因，开创了优生学。他关于人类官能的研究开辟了个体心理和心理测验研究的新途径。



